臺灣高等法院刑事裁定                 100年度抗字第1473號
抗   告  人
即 受刑  人   黃明澤
上列抗告人即受刑人因撤銷緩刑案件，不服臺灣板橋地方法院中
華民國100 年11月30日裁定（100 年度撤緩字第324 號），提起
抗告，本院裁定如下：
    主  文
抗告駁回。
    理  由
一、原裁定意旨略以：抗告人即受刑人黃明澤（以下簡稱受刑人
    ）因犯妨害公務案件，經臺灣桃園地方法院（以下簡稱桃園
    地院）於民國99年3 月5 日以98年度桃簡字第3285號，判處
    拘役50日，同時宣告緩刑2 年，於99年4 月12日確定（以下
    簡稱上揭妨害公務案件）。惟受刑人卻於緩刑期內即100 年
    2 月12日起至同年月23日止，因意圖營利，提供賭博場所，
    再經桃園地院於100 年8 月31日以100 年度壢簡字第1379號
    判處有期徒刑2 月，並於緩刑期間內即100 年10月5 日確定
    （下稱上揭賭博案件）等情，有上開刑事判決書及本院被告
    前案紀錄表各1 份附卷可稽。從而，受刑人確合於刑法第75
    條之1 第2 款「緩刑內因故意犯他罪，而在緩刑期內受得易
    科罰金之有期徒刑、拘役或罰金之宣告確定者」之構成要件
    。審酌受刑人於99年4 月12日受緩刑宣告確定後，竟仍不知
    戒慎其行，又於100 年2 月12日起至同年月23日止，因意圖
    營利，提供賭博場所而犯賭博罪，顯見其並未因前次科刑有
    所警惕，更未因前開緩刑之寬典而有所省悟，守法之觀念仍
    有欠缺，足認原宣告之緩刑難收預期效果，而有執行刑罰之
    必要，裁定受刑人之緩刑宣告撤銷等語。
二、抗告意旨略以：受刑人為一般老實商人，因不懂法律，於97
    年間驚覺機械設備於客戶尚未給付貨款之情形下，即遭法院
    查封，一時心急未遵循法律程序尋求救濟，不慎觸犯妨害公
    務罪，惟受刑人犯錯後每日審慎已身，當知警惕。至於上揭
    賭博案件，受刑人於得知判決並收受繳款通知後，即立即繳
    交罰金，心有悔意且深切反省中。受刑人本於誠信存善原則
    ，從未心懷不軌，或為自己所有心存不法之意圖，其犯罪動
    機及目的均單純，犯罪手段平和，智識程度中等，衍生之危
    險及損害均非重大，為此提起抗告，請勿撤銷緩刑之宣告，
    或請准予受刑人繳納上揭妨害公務案件之罰金，予以受刑人
    改過向上之機會云云。
三、按受緩刑之宣告而於緩刑期內因故意犯他罪，而在緩刑期內
    受得易科罰金之有期徒刑、拘役或罰金之宣告確定者，足認
    原宣告之緩刑難收其預期效果，而有執行刑罰之必要者，得
    撤銷其宣告；前項撤銷之聲請，於判決確定後6 月以內為之
    。刑法第75條之1 第1 項第2 款、第75條第2 項分別定有明
    文。而緩刑宣告是否得撤銷，除須符合刑法第75條之1 第1
    項各款之要件外，本條並採裁量撤銷主義，賦予法院撤銷與
    否之權限，特於第1 項規定實質要件為「足認原宣告之緩刑
    難收其預期效果，而有執行刑罰之必要」，供作審認之標準
    。亦即於上揭「得」撤銷緩刑之情形，法官應依職權本於合
    目的性之裁量，妥適審酌被告所犯前後數罪間，關於法益侵
    害之性質、再犯之原因、違反法規範之情節是否重大、被告
    主觀犯意所顯現之惡性及其反社會性等情，是否已使前案原
    為促使惡性輕微之被告或偶發犯、初犯改過自新而宣告之緩
    刑，已難收其預期之效果，而確有執行刑罰之必要。
四、本院查：
（一）受刑人黃明澤前因妨害公務案件，經臺灣桃園地方法院以
      98年度桃簡字第3285號刑事簡易判決處拘役50日，並得易
      科罰金併宣告緩刑2 年確定，其於緩刑期內之100 年2 月
      12日起至同年月23日凌晨3 時20分許，再因故意犯共同意
      圖營利，提供賭博場所之賭博罪，經臺灣桃園地方法院以
      100 年度壢簡字第1379號判決處有期徒刑2 月，並得易科
      罰金，嗣於100年10月5日確定在案，有各該判決書及本院
      被告前案紀錄表各1 份在卷足憑。是抗告人於前開妨害公
      務案件之緩刑期內，因故意犯他罪，而在緩刑期內受有期
      徒刑宣告確定之事實，已堪認定。
（二）受刑人所犯上揭妨害公務案件時，同案被告曾告悉該曝光
      機2 台業經法院查封，是受刑人對於該機器係查封中之物
      品，知之甚詳，縱其認該機器屬自己所有，仍應循法律程
      序尋求救濟，於法院依法撤銷查封前，受刑人仍不得擅自
      前往搬走該機器，惟受刑人為圖減少自己之損失，執意擅
      自搬走該機器，足見其法治觀念薄弱；受刑人於前案判處
      罪刑確定後，竟不知戒慎其行，猶出租房屋予他人作為聚
      眾賭博場所，益徵受刑人欠缺法治觀念，且未珍惜國家給
      予緩刑之更新機會，在緩刑期內未深自反省，品行不佳，
      絕非偶蹈法網，亦非惡性輕微有所悔悟，難認符合緩刑予
      以改過自新之目的，是其原宣告之緩刑顯難收預期效果，
      而有執行刑罰之必要。抗告意旨前開所辯，洵無可採。
五、綜上各情，原審認受刑人有刑法第75條之1第1項第2 款所規
    定之情形，原宣告之緩刑難收其預期效果，而有執行刑罰之
    必要，依法撤銷其前所受緩刑之宣告，並無違誤，本件抗告
    為無理由，應予以駁回。
據上論斷，應依刑事訴訟法第412條，裁定如主文。
中    華    民    國  100     年    12    月  27      日
                  刑事第十二庭審判長法  官  蔡永昌
                                    法  官  陳貽男
                                    法  官  王梅英
以上正本證明與原本無異。
不得再抗告。
                                    書記官  楊麗娟
中    華    民    國   100    年    12    月    27    日